臺灣高等法院臺中分院刑事判決　　　　　　　　　九十三年度交上易字第二四五號
　　上　訴　人
　　即　被　告　丁○○
　　選任辯護人　溫文昌
　　選任辯護人　曹宗彝
右上訴人因過失傷害案件，不服臺灣臺中地方法院九十二年度交易字第三九三號中華
民國九十三年一月十四日第一審判決（起訴案號：臺灣臺中地方法院檢察署九十二年
度偵字第九一四○號），提起上訴，本院判決如左：
    主      文
上訴駁回。
    事      實
一、丁○○於民國（下同）九十一年九月二十七日中午許，駕駛車牌號碼Ａ７－４６
    ７５號自用小客車，沿臺中港路往沙鹿方向行駛，於同日十三時許，行經中港路
    與東園巷口時，其原應注意汽車行駛至交岔路口，其行進、轉彎，應遵守燈光號
    誌或交通警察之指示，及汽車行進中駕駛人應注意車前狀況，隨時採取必要安全
    措施。而依當時視距良好又無障礙物，並無不能注意之情事，竟疏於注意及此，
    而貿然闖越紅燈左轉，適時有甲○○騎乘車牌號碼ＮＪ３－１１８號機車搭載丙○○，沿臺中港路往臺中市區方向通過上開口路，甲○○見狀煞車不及，機車車
    頭擦撞丁○○自用小客車之前方保險桿後失控倒地，致甲○○受有下背挫傷、左
    肘、左踝、左肩挫傷及多處擦傷；丙○○受有右側腕舟骨骨折、兩肘、左膝左足
    擦傷等傷害。丁○○於肇事後主動報警，並於警員乙○○到達現場時陳述肇事經
    過，自首而接受裁判。
二、案經甲○○、丙○○訴由臺中縣烏日分局報請臺灣臺中地方法院檢察署檢察官偵
    查起訴。
    理      由
一、訊據被告丁○○對於在前揭時地與被害人甲○○所騎機車擦撞等情，固不否認，
    惟以：當時其前方係左轉綠燈，其便左轉，ＮＪ３－１１８號機車闖紅燈很快速
    度行駛過來，被告將車煞停後，對方煞車不及乃撞上其車前保險桿及引擎蓋，被
    告並無過失云云置辯。惟查：
    (一)右開犯罪事實已據告訴人甲○○指訴綦詳，核與告訴人丙○○指訴當時其等行
      車方向是綠燈等語、及車禍發生當時在告訴人甲○○後方同方向行駛之證人蔣
      逸凡、林佳緯於偵查中具結證稱：「當時其等行車方向是綠燈，甲○○他們要
      通過路口時，那部轎車左轉過來發生碰撞。」等語相符，況且證人蔣逸凡騎機
      車行駛在被害人甲○○機車之後，而證人林佳緯所駕機車行駛在甲○○機車之
      後方，而皆證實甲○○於綠燈路況行使（見偵查卷第十二至十五頁），雖證人
      蔣逸凡、林佳緯與告訴人係同學關係，惟其等均係大學在校學生，當無僅為偏
      袒告訴人而故意誣陷被告，反自陷涉犯偽證罪自毀前程之必要。此外，復有道
      路交通事故現場圖一紙、道路交通事故調查報告表（一）（二）、澄清綜合醫
      院診斷證明書二紙附卷可稽。是告訴人上開指訴應與事實相符，被告辯稱係告
      訴人闖紅燈一情顯不足採。
    (二)被告丁○○所提證人潘劍英、黃邦男到庭證稱：「被告是綠燈箭頭左轉才左轉
      ，有一個高高的東海大學男學生，他說有看到騎機車二個女孩子闖紅燈」等語
      ，惟據到場處理之警員乙○○到庭結證稱：「我有過去詢問他們講的高高的東
      海男學生，他說只聽到一聲撞擊聲，沒有看到誰闖紅燈，所以沒有做筆錄」（
      見原審卷第四九、五十頁）；於本院亦證稱：
      辯護人問
      你到達現場有看到哪些人？
      證人答
      我有看到被告及被告的一個男性的朋友，受傷的人已經送醫了。
      辯護人問
      請當庭指認被告的男性朋友是否到庭的黃邦男（在旁聽席上）？
      證人答
      是的。
      辯謢人問
      現場時被告與黃邦男對你講些什麼？
      證人答
      被告有告訴我他有一個男性證人看到車禍的情況。沒有說名字。
      辯謢人問
      被告所說男性證人看到車禍的情況是如何？
      證人答
      因為所說的男性證人也在現場，我就問他看到的情形如何，他說他只有聽到碰
      撞的聲音，他沒有說看到當時的情況。我也沒有繼續再追問了。
      法官請檢查官行反詰問。
      檢察官問
      被告在場的朋友，有無講到他們看到何人闖紅燈？
      證人答
      被告說是左轉號誌燈亮他才左轉，其他的人講的話我已經不記得了。
      檢察官問
      當時同方向行駛的蔣逸凡、林佳緯有無在現場？
      證人答
      沒有。
      法官請辯護人行覆主詰問。
      辯護人答
      沒有。
      法官問
      潘劍英車禍發生時有無在現場？
      證人答
      我不清楚。
      法官問
      被害人的筆錄是否你所製作的？
      證人答
      是的，林雅其與丙○○都是我所製作的。
      法官問
      被害人有無說車禍時的交通號誌的情形？
      證人答
      有的，他們都說當時是直行綠燈。
      法官問
      被害人有無提到有目擊證人看到車禍的情形？
      證人答
      有的，他說他們的同學有看到，但沒有講名字以及人數。
      足認上述潘劍英、黃邦男所為證言有一證人目擊被害人闖紅燈云云即有不實。
      又本案車禍發生於九十一年九月廿七日下午十三時許，自警訊及偵查中被告均
      未提及上述對被告有利之證人，直至九十二年一月六日原審審理時才提出，足
      認該二證人仍受被告之託而迴護被告之詞，自不能為被告有利之認定。
    (三)本件經送台灣省台中縣區車輛行車事故鑑定委員會鑑定結果，認肇事地段設有
      號誌管制交岔路，應有一方當事人違反號誌指示闖紅燈，違反號誌指示闖紅燈
      者為肇事原因，有該委員會九十二年十月十六日中縣鑑字第九二０七二二號函
      一份附卷可佐。本案既有現場目擊證人蔣逸凡、林佳緯二人於偵查中結證看到
      被告丁○○所駕車子未待左轉燈亮時即強行左轉，足認被告違反號誌指示而為
      肇事原因，甲○○無肇事因素。
    (四)按汽車行駛至交岔路口，其行進、轉彎，應遵守燈光號誌或交通警察之指示，
      及汽車行進中駕駛人應注意車前狀況，隨時採取必要安全措施，道路交通安全
      規則第一百零二條第一項第一款及第九十四條第三項定有明文。被告自應注意
      上述道路交通安全規定，且依其狀況，路面無障礙，又非不能注意，竟疏未注
      意，致二車發生碰撞告訴人受有傷害，被告顯有過失，且被告之過失行為與告
      訴人之傷害間有相當因果關係，是被告過失傷害之犯行，堪以認定。
二、核被告丁○○所為，係犯刑法第二百八十四條第一項前段之過失傷害罪。被告一
    駕車過失行為，致告訴人甲○○、丙○○分別受有傷害，係一行為觸犯二傷害罪
    ，屬想像競合犯，從一重之丙○○部分處斷。被告於肇事後主動報案，並於警員
    乙○○到場陳述肇事經過，有警訊筆錄及交通事故調查報告表各一份附卷可稽，
    核與自首要件相符，依刑法第六十二條前段減輕其刑。原審依刑法第二百八十四
    條第一項前段、第五十五條、第六十二條前段、第四十一條第一項前段，罰金罰
    鍰提高標準條例第一條前段、第二條，審酌被告為肇事原因，且致二人受傷，犯
    後又飾詞否認犯行，拒不與被害人和解，毫無悔意等一切情狀，量處如原審主文
    所示之刑，並諭知易科罰金之折算標準，核無不合，被告上訴意旨仍以證人蔣逸
    凡，林佳緯之證言不足採信，而以證人黃邦男、潘劍英之證言為可採云云，然以
    蔣逸凡、林佳緯所證為真實，前已敘明，原審認定核無違誤，被告上訴為無理由
    ，應予駁回。
三、據上論結，應依刑事訴訟法第三百六十八條，判決如主文。
本案經檢察官戊○○到庭執行職務。
中      華      民      國　    九十三     年     五      月    十一　　日
                                臺灣高等法院臺中分院刑事第三庭
                                      審判長法  官　陳　朱  貴
                                            法　官　廖　柏　基
                                            法　官　劉　連　星
右正本證明與原本無異。
不得上訴。
                                            書記官  李  妍  嬅
中      華      民      國　    九十三     年     五      月    十一　　日
刑法第二百八十四條第一項：
因過失傷害人者，處六月以下有期徒刑、拘役或五百元以下罰金，致重傷者，處一年
以下有期徒刑、拘役或五百元以下罰金。
                          　　　　　　　　　　　　　　　　　　　　　　　Ｆ
